# 中外合作企业分得的利润由境内企业代收，可以吗？

提问人：XxWcheng 时间：2012-02-02 18:50:22
一中外合作企业外方将分得的利润委托一境内公司代为收款，这种做法可以吗？有什么文件规定？请大师们给予指教。谢谢！

回答人：chenyiwei
不允许。这会导致本来应该汇出境外的资金作为热钱滞留境内，同时规避了“利润汇出”和“资本金汇入”这两种不同性质的外汇监管和国际收支统计申报。对该委托代收企业而言，构成套汇行为。

提问人：XxWcheng 时间：2012-02-03 20:19:10
回复 chenyiwei 的帖子
谢谢老师！另外我想问问，有没有这方面的文件规定？

回答人：chenyiwei
你查一下《外汇管理条例》中对套汇行为的构成及其处罚的规定。